# 其他综合收益相关

提问人：skyaiyuki 时间：2019-02-20 19:04:48
陈版
您好
我想请问一下，在非同一控制下，母公司丧控时，但又产生重大影响。在成本法转权益法过程中，子公司累计的亏损按原持股比例确认原母公司应承担的部分。请问这部分能否归入“原有子公司股权投资相关的其他综合收益（可转损益部分）应当在丧失控制权时转作当期的投资收益”

回答人：chenyiwei
在母公司个别报表层面对剩余股权转为权益法核算，不涉及 “原有子公司股权投资相关的其他综合收益（可转损益部分）应当在丧失控制权时转作当期的投资收益” 的问题。因为个别报表层面是视同这部分剩余股权自原取得日起一直采用权益法核算，但不涉及将已处置的股份调整为权益法核算并处置。

提问人：skyaiyuki 时间：2019-02-21 00:06:15
感谢陈版，在请问一下，母公司处置子公司丧控后，那在合表层面因原子公司亏损而导致母公司补足这部分亏损，这部分是否需要确认投资收益？

回答人：chenyiwei
母公司为子公司补亏，会增加子公司的净资产。相应地，处置子公司时确认的投资收益会减少。
763 、《计学撮要 2018 》问题3-2-33 关于处置子公司涉及的内部交易未实现损益的处理目录